臺灣高等法院臺南分院刑事裁定
110年度聲字第696號
聲  請  人  
即  被  告  甲○○
選任辯護人  蒲純微律師(法扶律師)
上列聲請人因違反槍砲彈藥刀械管制條例案件（本院110年度上
訴字第816號），聲請撤銷本院受命法官之羈押處分，本院裁定
如下：
    主  文
聲請駁回。
    理  由
一、聲請意旨略以：本件聲請人即被告甲○○（下稱聲請人）並無
    刑事訴訟法第101條第1項第1款所示「有事實足認有逃亡之
    虞」之羈押原因：（一）聲請人前於警詢、偵查及審理中均
    已坦承全部犯行並認罪，配合調查及偵審程序。（二）再者
    ，聲請人有固定住所及工作，家中有高齡之母親及2名未成
    年子女需扶養，家人及母親及生活均在臺南，並無逃亡及遷
    移他處之可能。（三）又聲請人先前案件審理時均如期到庭
    接受審判，然因被告先前工作性質需南北奔跑，雖因工作偶
    發事件有未到庭之紀錄，但均有與辯護人聯繫，並非刻意不
    到庭，主觀上並無逃亡或遷徙他處之意，且被告除槍砲案件
    外，亦有其他毒品或車禍案件審理進行中，被告亦有到庭，
    被告也有其他前科紀錄，其於此情況下係可預見將來有受羈
    押或入監執行之高度風險，然倘若被告主觀上確有逃亡之意
    圖，理應立即逃亡或客觀上預為實施逃亡之舉措，怎仍會到
    庭接受審判？故本件是否仍有事實足認被告有逃亡之虞，實
    有疑問，原處分亦未敘明被告如何「有事實足認有逃亡之虞
    」之理由，認定有所違誤。（四）羈押限制人身自由甚鉅，
    基於憲法保障人身自由，羈押應為最後手段，依刑事訴訟法
    第101條之2之規定，雖有羈押原因，但無羈押之必要時，可
    以具保、責付、限制住居之方式為之。本案被告係一時失慮
    犯此重罪，現已知過並深感悔悟，定當不會再犯，被告經此
    教訓已知嚴重性，意願配合調查程序進行。綜上，本件未斟
    上情，即本於主觀臆測，逕認有事實足認被告有逃亡之虞，
    其認事用法實有違誤，爰依法請求撤銷或變更羈押處分等語
    。
二、按被告經法官訊問後，認為犯罪嫌疑重大，而有逃亡或有事
    實足認為有逃亡之虞，或有事實足認為有湮滅、偽造、變造
    證據或勾串共犯或證人之虞，或所犯為死刑、無期徒刑或最
    輕本刑為5 年以上有期徒刑之罪，有相當理由認為有逃亡、
    湮滅、偽造、變造證據或勾串共犯或證人之虞等情形之一者
    ，非予羈押，顯難進行追訴、審判或執行，得羈押之，為刑
    事訴訟法第101條第l項所明定。所謂必要與否者，自應按照
    訴訟進行程度，及其他一切情事，由法院斟酌認定。又羈押
    之目的，在於保全刑事追訴、審判及刑之執行，或預防反覆
    實施同一犯罪，故審酌被告有無羈押之必要，應由法院斟酌
    具體個案之偵查、訴訟進行程度、犯罪性質、犯罪實際情狀
    及其他一切情事，依職權裁量是否有非予羈押，顯難保全證
    據或難以遂行訴訟程序，或有以羈押防止其反覆實施同一犯
    罪之必要之情形；如就客觀情事觀察，法院許可羈押之裁定
    在目的與手段間之衡量並無明顯違反比例原則情形，即無違
    法或不當可言。
三、經查：
(一)被告因違反槍砲彈藥刀械管制條例案件，經本院法官訊問後
    ，坦認犯行，並有臺南市政府警察局第二分局搜索扣押筆錄
    、扣押物品目錄表、現場扣押物照片、原審勘驗筆錄、扣案
    之非制式改造手槍1支（含配屬之彈匣1個）、制式子彈4顆
    （鑑定試射後剩餘3顆）及内政部警政署刑事警察局109年12
    月11日刑鑑字第0000000000號鑑定書1份及鑑定照片6張在卷
    可參，足認其所犯係犯槍砲彈藥刀械管制條例第7條第4項之
    未經許可持有非制式手槍罪及同條例第12條第4項之未經許
    可持有子彈罪，犯罪嫌疑重大。
(二)又聲請人於原審法院110年1月20日準備程序期日有到庭，且
    明知本案定於110年2月4日進行審判程序，但其於審判期日
    卻未到庭，除未主動與辯護人聯繫改期，且辯護人於審判期
    日當場撥打聲請人所留三個行動電話門號均無法聯繫聲請人
    ，此有原審法院前揭準備程序筆錄、審判筆錄在卷可稽（見
    原審110年度訴字第53號卷第43至48、87至88頁），嗣經原
    審法院發布通緝後始緝獲到案。聲請人面對第一審審判程序
    ，既已有逃亡，躲避審判之客觀事實，難保聲請人在面對日
    後尚待進行之第二、三審審判及日後之執行程序，不會以逃
    匿之方式，規避審判及執行，自有事實足認抗告人有逃亡之
    虞，至為明確；且其涉犯最輕本刑5年有期徒刑以上之罪，
    復經原審判處有期徒刑2年8月，客觀上可徵其因預期將受刑
    之執行，畏罪逃匿、規避之可能性不低，非予羈押顯難進行
    審判或執行，核與刑事訴訟法第101條第1項第1款之羈押要
    件相符。
(三)且審酌聲請人所涉槍砲彈藥刀械管制條例第7條第4項之未經
    許可持有非制式手槍罪及同條例第12條第4項之未經許可持
    有子彈罪等罪嫌，嚴重危害社會治安，經權衡國家刑事司法
    權之有效行使、社會秩序及公共利益、其人身自由之私益及
    防禦權受限制程度，本院原處分法官以前開各情認聲請人非
    予羈押，無法確保嗣後審判或執行程序之順利進行，且無法
    以具保、限制住居替代羈押，而有羈押之原因與必要，核屬
    於法有據。
(四)綜上，原處分法官所為羈押之強制處分，核屬本於職權之適
    法行使，本院審酌上開各情，認原處分並無違法、不當或逾
    越比例原則之處，聲請意旨以原處分以主觀臆測，逕認有事
    實足認被告有逃亡之虞，及未考慮以侵害較小之最後必要手
    段所為羈押處分，與法有違云云，核無理由，應予駁回。
四、依刑事訴訟法第416條第4項、第412條，裁定如主文。
中　　華　　民　　國　　110 　年　　7 　　月　　20　　日
                  刑事第四庭    審判長法  官  郭玫利
                                      法  官  蔡廷宜
                                      法  官  曾子珍
以上正本證明與原本無異。
不得抗告。
　　　　　　　　　　　　　　　　　　　書記官  李淑惠
中　　華　　民　　國　　110 　年　　7 　　月　　20　　日